【裁判字號】    98,訴,2549
【裁判日期】    981231
【裁判案由】    妨害風化
【裁判全文】
臺灣板橋地方法院刑事判決              98年度訴字第2549號
公  訴  人  臺灣板橋地方法院檢察署檢察官
被      告  甲○○
上列被告因妨害風化案件，經檢察官提起公訴（98年度偵字第
12617 號），本院判決如下：
    主  文
甲○○意圖使女子與他人為性交之行為，而媒介以營利，累犯，
處有期徒刑陸月，如易科罰金，以新臺幣壹仟元折算壹日。扣案
之排班表壹紙沒收。
    事  實
一、甲○○曾於民國97年間，因妨害風化案件，經本院以97年度
    簡字第9068號判處有期徒刑3 月，嗣於97年12月18日確定，
    業於98年3 月26日易科罰金執行完畢。詎猶不知悔改，仍基
    於意圖使女子與他人為性交之行為而媒介以營利之犯意，於
    98年5 月2 日16時40分許，在其擔任負責人、址設臺北縣板
    橋市○○路○ 段16號之「視覺流行休閒茶坊」內，向男客乙
    ○○介紹該店消費方式為店內提供服務之小姐在上址以手部
    摩擦男客之生殖器直到射精為止（俗稱半套）之費用為每小
    時新臺幣（下同）1700元，在上址與店內小姐為性交行為（
    俗稱全套）之費用為3000元，若欲將店內小姐帶至店外為性
    交行為，則須先行支付1700元，其餘費用由男客另行與小姐
    洽談，甲○○可從每次交易中分得700 元，其餘費用則由提
    供服務之小姐取得。因乙○○向甲○○表示店內空調不佳，
    欲將該店小姐帶出場為性交易，雙方談妥交易方式後，乙○
    ○即將1700元交付與甲○○，並由該店服務小姐王麗琄帶同
    乙○○前往址設臺北縣板橋市○○路91之1 號5 樓之「冠軍
    大飯店」507 室，雙方談妥性交行為之費用為2700元後，即
    由王麗琄先為乙○○口交，再由乙○○以其陰莖插入王麗琄
    之陰道，以此方式為性交行為。嗣於同日17時40分許，為警
    在上開飯店房間內查獲乙○○及王麗琄，並扣得保險套外包
    裝1 個，再循線於同日18時10分許，在上開「視覺流行休閒
    茶坊」內查獲甲○○，並扣得排班表1 張（王麗琄違反社會
    秩序維護法部分，另由警方移送本院簡易庭裁處）。
二、案經臺北縣政府警察局板橋分局移送臺灣板橋地方法院檢察
    署檢察官偵查起訴。
    理  由
一、按被告以外之人於審判外之言詞或書面陳述，除法律有規定
    者外，不得作為證據。刑事訴訟法第159 條第1 項定有明文
    。惟因檢察官代表國家偵查犯罪、實施公訴，必須對於被告
    之犯罪事實負舉證之責，依法其有訊問被告、證人及鑑定人
    之權，證人、鑑定人且須具結，而實務運作時，偵查中檢察
    官向被告以外之人所取得之陳述，原則上均能遵守法律規定
    ，不致違法取供，其可信性極高，為兼顧理論與實務，乃於
    修正刑事訴訟法時，增列第159 條之1 第2 項規定：「被告
    以外之人於偵查中向檢察官所為之陳述，除顯有不可信之情
    況者外，得為證據。」經查，證人乙○○、王麗琄於偵查中
    所為之陳述（見偵查卷宗第64至65頁、第68至69頁），係被
    告以外之人於審判外之言詞陳述，惟證人乙○○、王麗琄於
    偵查中均已具結擔保其證言之憑信性，且觀諸渠等陳述時之
    客觀情狀，查無證據足認有受違法訊問等顯不可信或其他不
    適當之情況發生，渠等之證述內容亦均與本案犯罪事實有相
    當之關聯性，揆諸刑事訴訟法第159 條之1 第2 項規定，證
    人乙○○、王麗琄於偵查中所為之言詞陳述，自均有證據能
    力。次查，證人王麗琄於警詢時所為之陳述（見偵查卷宗第
    14至22頁），係被告以外之人於審判外之言詞陳述，核其性
    質亦屬傳聞證據，惟檢察官及被告於本院準備程序及審判期
    日中均未針對證據能力予以爭執，且迄至言詞辯論終結前亦
    未再聲明異議（見本院98年10月9 日準備程序筆錄第3 頁、
    98年12月10日審判筆錄第13頁），本院審酌其陳述時之一切
    情況，並無違法、不當或不宜作為證據或其他顯不可信之情
    事，依刑事訴訟法第159 條之5 之規定，自得作為證據。至
    證人乙○○於警詢時之陳述（見偵查卷宗第23至25頁），係
    被告以外之人於審判外之言詞陳述，核其性質屬傳聞證據，
    而被告業就上開言詞陳述之證據能力提出爭執（見本院卷宗
    第61頁），已不合於刑事訴訟法第159 條之5 傳聞例外之規
    定，復未經檢察官就是否具有可信之特別情況舉證釋明之，
    亦不符合同法第159 條之2 、第159 條之3 規定，證人乙○
    ○於警詢時之言詞陳述，自不得作為證據。
二、訊據被告固坦承係上開「視覺流行休閒茶坊」之負責人，男
    客乙○○曾於98年5 月2 日16時40分許至店內，將店內小姐
    王麗琄帶出場，惟矢口否認有何妨害風化犯行，辯稱：乙○
    ○之前已經在店內消費過，故伊並未解說消費方式，亦未先
    行向乙○○收取將小姐帶出場之費用，乙○○向伊表示將小
    姐帶出場要去唱歌，伊不知是要從事性交易，伊有跟店內小
    姐告知，不論在店內、店外均不得從事猥褻或性交行為云云
    。經查：
(一)、證人乙○○於偵查中結證稱：伊係因朋友介紹得知上開「視
    覺流行休閒茶坊」可以為性交易，伊於98年5 月2 日傍晚至
    該店，被告有向伊介紹該店消費方式，在店內包廂消費時，
    半套的價錢是1700元，全套的價錢是3000元，但伊要求帶小
    姐出場作全套，被告要求伊先付1700元，其餘費用再與小姐
    協商，伊將1700元交與被告後，即帶小姐王麗琄出場至冠君
    大飯店507 室，伊與王麗琄談好全套服務的價錢為2700元，
    交付2700元與王麗琄後，伊就先去洗澡，再由王麗琄幫伊作
    口交的服務，伊也有以性器官插入王麗琄的性器官等語（見
    偵查卷宗第64頁）。復於本院審理時結證稱：伊在被查獲前
    1 、2 天有去過上開「視覺流行休閒茶坊」消費過，當時店
    經理有跟伊解釋消費方式，當時的店經理不是被告，被查獲
    當天去店內消費時，被告有再跟伊解釋1 次消費方式，就是
    小姐打手槍的價錢是1700元，在店內作全套的價錢是3000元
    ，帶小姐出場作全套則要先付1700元，其餘再和小姐商談，
    伊交付1700元與被告後，就與小姐王麗琄從後門離開，以走
    路的方式到冠君大飯店，當天王麗琄有幫伊口交，伊有以伊
    的性器官插入王麗琄的性器官，伊使用的保險套原本是置放
    在飯店房間內，使用過的保險套被王麗琄丟進馬桶，外包裝
    則被警察查扣等語（見本院卷宗第47頁反面至49頁）。審諸
    證人王翔淵就被告所告知之消費方式、價格與進行性交易之
    過程均連續陳述且證述明確，前後證述情節始終不移，而無
    瑕疵可指，參以證人王翔淵與被告非親非故，亦無讎隙，復
    於偵查中及本院審理時均經具結，衡情當無甘冒涉犯偽證罪
    之風險，蓄意虛構上開事實，而設詞誣攀被告之理；況證人
    王麗琄亦於警詢時證稱：被告係上開「視覺流行休閒茶坊」
    之現場及實際負責人，伊係經由被告面試到店內服務，乙○
    ○於98年5 月2 日16時40分許來店內消費時，被告有向乙○
    ○介紹消費方式，並要伊跟乙○○出場等語（見偵查卷宗第
    17至18頁），而與證人乙○○之證述情節相符，足見證人乙
    ○○之證述內容確屬實在。此外，並有臺北縣政府警察局板
    橋分局臨檢紀錄表、搜索扣押筆錄、扣押物品目錄表、臺北
    縣政府營利事業登記證各1 份在卷可稽及保險套外包裝1 個
    、排班表1 紙扣案可佐。是以被告於98年5 月2 日16時40分
    許，在上開「視覺流行休閒茶坊」內，向乙○○介紹消費方
    式，並媒介小姐王麗琄與乙○○為性交行為藉此牟利之事實
    ，堪予認定。
(二)、被告雖以前揭情詞置辯，惟證人乙○○於偵查中及本院審理
    時，業就被告媒介女子為性交行為以營利之情節證述綦詳且
    互核相符，其證述內容堪以採信，業經本院認定如上，被告
    空言否認犯行，自無足採。至證人王麗琄固於警詢時及偵查
    中均證稱：伊並未與乙○○為性交行為，原本伊要與乙○○
    去唱歌，但因天氣太熱、汗流浹背，乙○○才提議去飯店沖
    澡，被告並無媒介伊與男客為性交行為云云（見偵查卷宗第
    14至22頁、第68至69頁）。然參以證人王麗琄與男客為性交
    易乙事，衡情應屬難以啟齒之事，且涉及自己應否依社會秩
    序維護法之規定受裁罰，而有利害關係，證人王麗琄自有一
    再否認之動機；且證人王麗琄既係受雇在被告擔任負責人之
    上開「視覺流行休閒茶坊」工作，而與被告有同事之情誼，
    故證人王麗琄所言亦難免有迴護、偏袒被告之情事；況證人
    乙○○帶小姐出場係以時計價乙節，此為被告所是認（見偵
    查卷宗第10頁），是以證人王麗琄所辯稱：乙○○原本要與
    伊去唱歌，但因天氣太熱而至飯店開房間沖澡云云，徒然耗
    費帶小姐出場之費用及飯店開房間之費用，亦顯與常情相乖
    違，其證述內容自難遽為有利被告之認定。
(三)、另按行為人經司法警察（官）、檢察事務官或檢察官查獲之
    際，對爾後是否遭法院羈押而得否依其原有犯意賡續實行犯
    罪，因已失其自主性而無從預知，是其主觀上之犯意及客觀
    上之犯罪行為，俱因遭查獲而中斷，縱依事後之客觀情況，
    行為人仍得再度實行犯罪，亦難謂與查獲前之犯罪行為係出
    於同一犯意；尤以犯行既遭查獲，其反社會性已具體表露，
    行為人已有受非難之認識，且依社會通念，亦期其因此自我
    檢束不再犯罪，乃竟重蹈前非，自應認係另行起意（最高法
    院97年度臺上字第244 號、第3441號判決意旨參照）。從而
    ，被告固於本案被查獲前、後各為警查獲1 次妨害風化犯行
    （見卷附臺灣高等法院被告前案紀錄表），惟揆諸上開說明
    ，被告妨害風化之犯意於歷次為警查獲後均已中斷，因認歷
    次為警查獲之妨害風化犯行均應分論併罰，自無論以一罪之
    餘地，併此敘明。
(四)、綜上所述，被告所辯均難據為免責之事由。本案事證明確，
    被告犯行洵堪認定，應依法論科。
三、核被告所為，係犯刑法第231 條第1 項前段之以意圖使女子
    與他人為性交之行為而媒介以營利罪。被告有上述事實欄所
    載之科刑及執行紀錄，此觀卷附臺灣高等法院被告前案紀錄
    表1 份即明，其於受有期徒刑之執行完畢後，5 年以內故意
    再犯本件有期徒刑以上之罪，為累犯，應依刑法第47條第1
    項規定加重其刑。爰審酌被告曾有妨害風化之前科，仍不知
    警惕，不思以正道取財，反藉媒介女子與他人從事性交行為
    以牟利，將女性身體當作交易籌碼以營利，不唯破壞社會善
    良風俗，且將人之身體物化，嚴重扭曲社會價值觀，兼衡被
    告之品行、生活狀況、智識程度、犯罪之動機、目的、手段
    、犯罪後之態度等一切情狀，量處如主文所示之刑，並諭知
    易科罰金之折算標準。末查，扣案之排班表1 紙，係被告所
    有供犯本案妨害風化罪所用之物，爰依刑法第38條第1 項第
    2 款規定宣告沒收。另扣案之保險套外包裝1 個及在證人王
    麗琄身上查獲之現金1700元，均非屬被告所有之物，其中現
    金1700元亦與證人乙○○所證稱之性交易對價2700元容有差
    異，難認與本案犯行有涉，又均非違禁物，爰不予宣告沒收
    ，附此敘明。
據上論斷，應依刑事訴訟法第299 條第1 項前段，刑法第231 條
第1 項前段、第47條第1 項、第41條第1 項前段、第38條第1 項
第2 款，刑法施行法第1 條之1 第1 項、第2 項後段，判決如主
文。
本案經檢察官張世聰到庭執行職務。
中    華    民    國    98    年    12    月    31    日
                  刑事第九庭審判長法  官  白光華
                                  法  官  楊志雄
                                  法  官  賴彥魁
上列正本證明與原本無異。
如不服本判決，應於判決送達後10日內，向本院提出上訴書狀，
並應敘述具體理由；其未敘述上訴理由者，應於上訴期間屆滿後
20日內向本院補提理由書（均須按他造當事人之人數附繕本），
「切勿逕送上級法院」。
                                  書記官  楊文祥
中    華    民    國    98    年    12    月    31    日
附錄本案論罪科刑法條全文：
中華民國刑法第231 條
意圖使男女與他人為性交或猥褻之行為，而引誘、容留或媒介以
營利者，處5 年以下有期徒刑，得併科10萬元以下罰金。以詐術
犯之者，亦同。
公務員包庇他人犯前項之罪者，依前項之規定加重其刑至2 分之
1 。

司法院資訊處製作；財團法人民間司法改革基金會備份。
